Minutes et répertoires du notaire Jean-Baptiste HATIN, 22 mai 1839 - 17 juillet 1874 (étude XIX)
Archives nationales
- Répertoire(s) de Jean-Baptiste HATIN, 2 janvier 1839 - 31 octobre 1877; MC/RE/XIX/10 - MC/RE/XIX/13
  - Répertoire. 1846, 9 janvier - 1856, 9 janvier 1846 - 1856; MC/RE/XIX/11
    - Quittance, remboursement d'emprunt, 6000f., 11 février 1851
      Or celle-ci est rattachée matériellement à un autre acte conservé dans les minutes de ce même notaire pour la période de décembre 1845 (la date exacte de l'autre acte est mentionnée dans la colonne 'minutes' du répertoire du notaire).
    - Prorogation, delai de remboursement de dette, 10000f., 13 février 1851
      Domicile: Paris (Paris) rue du Helder, 15.
      Nom, qualité: (M.) Foucheur, Antoine Eugene.
      Domicile: Paris (Paris) rue de Menilmontant, 87.
      Nom, qualité: (M.) Levassor, Eloi.
      Domicile: Paris (Paris) rue du Bac, 34
      Attention: la cote du répertoire (de type ' MC/RE ') ne permet pas de consulter la minute de l'acte. Il convient de rechercher la cote de la minute (de type ' MC/ET ') au niveau des articles (registre ou liasse) de minutes du notaire.
    - Quittance, remboursement de créance, 12175f., 15 février 1851
      Nom, qualité: (M.) Legentil de Paroy, Gyu Philippe Meriadec.
      Domicile: Paris (Paris) rue de Castellane, 12.
      Nom, qualité: (Mme ou Mlle) Boullat, Aurelie Augustine Louise.
      Nom, qualité: (M.) Dulong, Louis Henri.
      Profession: propriétaire
      Or celle-ci est rattachée matériellement à un autre acte conservé dans les minutes de ce même notaire pour la période de mars 1848 (la date exacte de l'autre acte est mentionnée dans la colonne 'minutes' du répertoire du notaire).
    - Procuration acte, substitution, prise de possession de succession., 19 février 1851
      Nom, qualité: (Mme ou Mlle) Moussy de La Contour de, Marie Ragedonde Anastasie Caroline.
      Relations: épouse de l'intervenant 1, héritier de l'intervenant 3.
    - Quittance, legs, 49f et rente etat 5%, 77f., 26 février 1851
      Nom, qualité: (M.) Mignard, Jacques.
      Profession: peintre en batiments, Paris.
      Domicile: Paris (Paris) rue Duphot, 2.
      Or celle-ci est rattachée matériellement à un autre acte conservé dans les minutes de ce même notaire pour la période de septembre 1850 (la date exacte de l'autre acte est mentionnée dans la colonne 'minutes' du répertoire du notaire).
    - Testament, depot., 7 mars 1851
      Or celle-ci est rattachée matériellement à un autre acte conservé dans les minutes de ce même notaire pour la période de mars 1851 (la date exacte de l'autre acte est mentionnée dans la colonne 'minutes' du répertoire du notaire).
    - Quittance, paiement de remplacement militaire, 800f., 11 mars 1851
      Domicile: Paris (Paris) rue Saint-Thomas-du-Louvre.
      Relations: remplacé(e) par l'intervenant 01
    - Tutelle, compte., 11 mars 1851
      Relations: tuteur de l'intervenant 1, veuve de l'intervenant 4.
      Or celle-ci est rattachée matériellement à un autre acte conservé dans les minutes de ce même notaire pour la période de février 1851 (la date exacte de l'autre acte est mentionnée dans la colonne 'minutes' du répertoire du notaire).
    - Prorogation, delai de remboursement d'emprunt, 60000f., 1er avril 1851
      Nom, qualité: (M.) Bouffe, Amedee.
      Domicile: Mosnes (Indre-et-Loire) Sentier.
      Or celle-ci est rattachée matériellement à un autre acte conservé dans les minutes de ce même notaire pour la période de mars 1839 (la date exacte de l'autre acte est mentionnée dans la colonne 'minutes' du répertoire du notaire).
    - Quittance, remboursement de créance, 10000f., 2 avril 1851
      Nom, qualité: (M.) Mony, Stephane.
      Profession: ingenieur, directeur des houilleres, Commentry (Allier).
      Domicile: Commentry (Allier) Saint-Front.
      Domicile: Neris-les-Bains (Allier) Montassiege
    - Mainlevee, hypotheque., 2 avril 1851
      Nom, qualité: (Mme ou Mlle) Morlet, Angelique Genevive Emilie.
      Profession: directrice de la poste aux lettres, Paimboeuf (Loire-Atlantique).
      Domicile: Paimboeuf (Loire-Atlantique).
      Nom, qualité: (Mme ou Mlle) Morlet, Marie Augustine Blanche.
      Nom, qualité: (M.) Provost, Joachim Michel Jean.
      Nom, qualité: (M.) Lavenant, Joseph Alexandre.
      Domicile: Paris (Paris) rue des Marais-du-Temple, 80.
      Nom, qualité: (M.) Contour, Jean Isabeau.
      Domicile: Paris (Paris) rue de la Paix, 22
      Or celle-ci est rattachée matériellement à un autre acte conservé dans les minutes de ce même notaire pour la période de octobre 1842 (la date exacte de l'autre acte est mentionnée dans la colonne 'minutes' du répertoire du notaire).
    - Quittance, remboursement de créance, 10000f., 9 avril 1851
    - Quittance, remboursement de créance, 853f., 11 avril 1851
      Nom, qualité: (Mme ou Mlle) Fontaine, Rosalie Elisabeth.
      Profession: domestique, Chateaudun (Eure-et-Loir).
      Domicile: Chateaudun (Eure-et-Loir).
      Nom, qualité: (M.) Mauguin, Jean Pierre.
      Profession: palefrenier, Paris.
      Domicile: Paris (Paris) rue de la Folie-Mericourt, 10.
      Nom, qualité: (M.) Butaut, Matthieu Magloire.
      Profession: juge-suppleant, Loches (Indre-et-Loire).
      Domicile: Loches (Indre-et-Loire)
      Or celle-ci est rattachée matériellement à un autre acte conservé dans les minutes de ce même notaire pour la période de juillet 1844 (la date exacte de l'autre acte est mentionnée dans la colonne 'minutes' du répertoire du notaire).
    - Succession, compte., 19 avril 1851
      Or celle-ci est rattachée matériellement à un autre acte conservé dans les minutes de ce même notaire pour la période de juillet 1850 (la date exacte de l'autre acte est mentionnée dans la colonne 'minutes' du répertoire du notaire).
    - Prorogation, delai de remboursement de créance, 10000f., 30 avril 1851
      Nom, qualité: (M.) Poinsine de Sivry, Charles.
      Profession: juge de paix, Mantes (Yvelines).
      Domicile: Mantes (Yvelines).
    - Société, dépôt de pieces, fabrication d'une caisse enregistreuse appelee taxe machine., 2 mai 1851
      Profession: sous-secretaire de banque, comptable des chemins de fer, Paris.
      Domicile: Paris (Paris) rue de Parme
    - Testament., 3 mai 1851
      Or celle-ci est rattachée matériellement à un autre acte conservé dans les minutes de ce même notaire pour la période de décembre 1846 (la date exacte de l'autre acte est mentionnée dans la colonne 'minutes' du répertoire du notaire).
    - Transport, indemnite en cas d'incendie., 7 mai 1851
      Nom, qualité: (Mme ou Mlle) Couturier, Aglae Eleonore.
      Domicile: Louan (Seine-et-Marne)
    - Prorogation, delai de remboursement de créance, 3500f., 8 mai 1851
    - Succession, dépôt de pieces., 16 mai 1851
      Or celle-ci est rattachée matériellement à un autre acte conservé dans les minutes de ce même notaire pour la période de avril 1851 (la date exacte de l'autre acte est mentionnée dans la colonne 'minutes' du répertoire du notaire).
    - Quittance, paiement de remplacement militaire, 1450f., 2 juin 1851
      Nom, qualité: (M.) Helfer, Joseph.
      Profession: gendarme mobile, Sartene (20).
      Domicile: Sartene (20).
      Nom, qualité: (M.) Flogny, Joseph Arsene.
      Profession: soldat.
      Domicile: Bicetre (Val-de-Marne).
    - Succession, liquidation., 2 juin 1851
      Nom, qualité: (M.) Pelissier, Francois Pascal.
      Or celle-ci est rattachée matériellement à un autre acte conservé dans les minutes de ce même notaire pour la période de mars 1849 (la date exacte de l'autre acte est mentionnée dans la colonne 'minutes' du répertoire du notaire).
    - Contribution., 6 juin 1851
      Nom, qualité: (M.) Bergeret-Jannet, Victor Jean Charles.
      Nom, qualité: (M.) Bergeret-Jannet, Adolphe Isidore Stanislas.
      Domicile: Batignolles-Monceaux (les) (Paris) Grande-Rue, 39bis.
      Nom, qualité: (Mme ou Mlle) Langeroy, Victoire Claudine.
      Domicile: Batignolles-Monceaux (les) (Paris) Grande-Rue, 36bis.
    - Affectation d'hypotheques, maison, Paris (Paris) rue Godot-de-Mauroy, 39., 10 juin 1851
      Relations: neveu de l'intervenant 7.
      Domicile: Paris (Paris) rue Buffaut, 13.
      Relations: père de l'intervenant 1.
      Nom, qualité: (Mme ou Mlle) Bocquet, Justine Cecile.
      Domicile: Paris (Paris) rue de la Ville-l'Eveque.
      Relations: épouse de l'intervenant 6, niece de l'intervenant 7.
      Nom, qualité: (M.) Poissonniere de Prulay, Gabriel Fernand.
      Intervenant 7, indirect:
      Nom, qualité: (M.) Leclercq, Theodore.
      Or celle-ci est rattachée matériellement à un autre acte conservé dans les minutes de ce même notaire pour la période de juin 1851 (la date exacte de l'autre acte est mentionnée dans la colonne 'minutes' du répertoire du notaire).
    - Quittance, paiement de créance sur adjudication de maison, 22272f, Paris (Paris) rue Saint-Joseph, 11., 11 juin 1851
      Nom, qualité: (M.) Lavoisier, Alexandre.
      Domicile: Vernon (Eure).
      Nom, qualité: (M.) Lescot, Marie Alphonse Nicolas.
      Domicile: Paris (Paris) rue du 29-Juillet, 11.
      Nom, qualité: (M.) Berger, Francois.
      Domicile: Paris (Paris) rue Bourg-l'Abbe, 29
      Or celle-ci est rattachée matériellement à un autre acte conservé dans les minutes de ce même notaire pour la période de mars 1850 (la date exacte de l'autre acte est mentionnée dans la colonne 'minutes' du répertoire du notaire).
    - Mainlevee, hypotheque., 13 juin 1851
      Domicile: Paris (Paris) rue du Ponceau, 6.
    - Mainlevee, hypotheque., 17 juin 1851
      Nom, qualité: (M.) Adam, Charles Francois.
      Domicile: Paris (Paris) boulevard Beaumarchais, 79.
      Nom, qualité: (M.) Hyon, Alexandre Louis.
      Domicile: Charenton (Val-de-Marne) Gravelle
    - Succession, notoriete., 24 juin 1851
    - Succession, dépôt de pieces., 28 juin 1851
      Nom, qualité: (Mme ou Mlle) Cotentin, Jeanne Marie Anne.
      Domicile: Paris (Paris) rue de la Corderie-St-Honore, 7
      Or celle-ci est rattachée matériellement à un autre acte conservé dans les minutes de ce même notaire pour la période de juin 1850 (la date exacte de l'autre acte est mentionnée dans la colonne 'minutes' du répertoire du notaire).
    - Decharge., 1er juillet 1851
      Nom, qualité: (M.) Piett, Nicolas Auguste.
      Profession: agent general de la compagnie l'assurance l'aigle.
    - Quittance, paiement de créance sur adjudication de maison, 3551f, Paris (Paris) rue Saint-Joseph, 11., 8 juillet 1851
      Nom, qualité: (M.) Herbonnet-Deliege, Napoleon Adolphe.
      Profession: employe dans les finances, Paris.
      Domicile: Paris (Paris) rue de la Chaussée-d'Antin, 26.
      Nom, qualité: (M.) Herbonnet-Deliege, Paul Desire.
      Profession: brigadier fourrier à la compagnie des veterans.
      Domicile: Saint-Maixent (Deux-Sèvres).
    - Succession, liquidation., 8 juillet 1851
    - Succession, dépôt de pieces, ordonnance d'envoi en possession de legs., 11 juillet 1851
      Domicile: Paris (Paris) rue du Rumfort, 2.
      Domicile: Paris (Paris) rue du Rumfort, 2
      Or celle-ci est rattachée matériellement à un autre acte conservé dans les minutes de ce même notaire pour la période de mai 1851 (la date exacte de l'autre acte est mentionnée dans la colonne 'minutes' du répertoire du notaire).
    - Contre-lettre., 12 juillet 1851
      Nom, qualité: (M.) Blain, Contant.
      Domicile: Paris (Paris) rue Laffitte, 13.
      Domicile: Paris (Paris) rue de la Chaussée-d'Antin, 88bis
    - Succession, compte., 18 juillet 1851
    - Mariage, dépôt de pieces., 18 juillet 1851
      Profession: graveur sur bois, Belleville (Paris).
      Nom, qualité: (Mme ou Mlle) Mignot, Catherine Francoise.
      Domicile: Belelville (Paris) Grande Rue, 182
    - Mariage, dépôt de pieces., 18 juillet 1851
    - Transport, indemnites en cas d'incendie de batiments hypotheques, Villeneuve-le-Roi (Yonne)., 22 juillet 1851
      Nom, qualité: (M.) Bachelet, Louis Victor.
      Profession: tourneur (marchand), Villeneuve-le-Roi (Yonne).
      Domicile: Villeneuve-le-Roi (Yonne).
      Or celle-ci est rattachée matériellement à un autre acte conservé dans les minutes de ce même notaire pour la période de novembre 1849 (la date exacte de l'autre acte est mentionnée dans la colonne 'minutes' du répertoire du notaire).
    - Obligation, dépôt de pieces, créance, 64000f., 30 juillet 1851
      Domicile: Neris (Allier) Montassiege.
      Nom, qualité: (M.) Lacroix de, Paul Jean Theodore Crucius.
    - Testament, depot., 30 juillet 1851
      Domicile: Paris (Paris) rue Monthabor, 19
    - Prorogation, delai de remboursement d'emprunt, 5000f., 31 juillet 1851
      Nom, qualité: (M.) Decaux, Charles Auguste.
      Domicile: Paris (Paris) rue de Lancry, 17.
      Nom, qualité: (M.) Signard, Jean Julien Bernard.
      Domicile: Ainay-le-Chateau (Allier)
      Or celle-ci est rattachée matériellement à un autre acte conservé dans les minutes de ce même notaire pour la période de juillet 1846 (la date exacte de l'autre acte est mentionnée dans la colonne 'minutes' du répertoire du notaire).
    - Quittance, créance, 1268f., 31 juillet 1851
      Or celle-ci est rattachée matériellement à un autre acte conservé dans les minutes de ce même notaire pour la période de juillet 1851 (la date exacte de l'autre acte est mentionnée dans la colonne 'minutes' du répertoire du notaire).
    - Decharge, remboursement de créance, 40850f., 1er août 1851
      Nom, qualité: (Mme ou Mlle) Saint-Chamans de, Marie Louise Josephine Gaetan.
      Domicile: Dreux (Eure-et-Loir).
      Nom, qualité: (M.) Thourette de, Ernest Louis.
      Nom, qualité: (M.) Vassal, Arsene.
      Profession: clerc de notaire (principal), Paris.
      Or celle-ci est rattachée matériellement à un autre acte conservé dans les minutes de ce même notaire pour la période de décembre 1835 (la date exacte de l'autre acte est mentionnée dans la colonne 'minutes' du répertoire du notaire).
    - Succession, dépôt de pieces, partage d'une terre, Montigny-Lencoup (Seine-et-Marne)., 5 août 1851
    - Succession, dépôt de pieces, homologation de la succession., 7 août 1851
      Nom, qualité: (M.) Florat, Joseph.
      Domicile: Paris (Paris) rue d'Astorg, 23
    - Quittance, legs., 12 août 1851
      Nom, qualité: (M.) Grisard, Urbain.
      Domicile: Paris (Paris) rue Saint-Honore, 341.
      Nom, qualité: (personne morale) Gerbet (hoirs).
      Relations: héritiers de l'intervenant 3.
      Nom, qualité: (M.) Gerbet, Pierre Hubert.
      Or celle-ci est rattachée matériellement à un autre acte conservé dans les minutes de ce même notaire pour la période de juillet 1848 (la date exacte de l'autre acte est mentionnée dans la colonne 'minutes' du répertoire du notaire).
    - Mariage, dépôt de pieces., 21 août 1851
      Nom, qualité: (Mme ou Mlle) Leloir, Louise Alexandrine.
    - Société, constitution, fabrication de caisses enregistreuses dites taxe-machines., 30 août 1851
      Nom, qualité: (M.) Baranovsky, Joseph Jean.
    - Quittance, créance provenant d'une vente de terrain, 13000f, Paris (Paris) rue Montaigne, 10., 30 août 1851
      Nom, qualité: (M.) Ozenne, Louis Guillaume.
      Profession: docteur-en-medecine, Paris.
      Domicile: Paris (Paris) rue Rumfort, 7.
      Nom, qualité: (M.) Boudard, Felix Frederic.
      Profession: chapelier, Paris.
      Domicile: Ternes (les) (Paris) Cite de l'Etoile, 6.
      Relations: cessionnaire de l'intervenant 3.
      Nom, qualité: (M.) Delaforest d'Armaille, Louis Germain Rene.
      Relations: vendeur(s) de l'intervenant 4.
      Nom, qualité: (M.) Thebault, Louis Augustin.
      Domicile: Paris (Paris) rue Neuve-des-Petits-Champs, 56.
      Relations: emprunteur(s) de l'intervenant 1
    - Procuration générale, substitution., 1er septembre 1851
      Nom, qualité: (M.) Poilvillain de Crenay, Georges Antoine Gabriel Thibaud Henri.
      Domicile: Paris (Paris) place Bellechasse, 5.
      Or celle-ci est rattachée matériellement à un autre acte conservé dans les minutes de ce même notaire pour la période de juin 1849 (la date exacte de l'autre acte est mentionnée dans la colonne 'minutes' du répertoire du notaire).
    - Quittance, solde de paiement de propriété, 7500f, Neuilly (Hauts-de-Seine) Folie Saint-James., 5 septembre 1851
      Nom, qualité: (Mme ou Mlle) Nachon, Jeanne.
      Domicile: Paris (Paris) rue de l'Ecole-de-Medecine, 90.
      Nom, qualité: (M.) Desnoyers, Jean Baptiste.
      Nom, qualité: (M.) Dosfant, Alexandre Felix.
      Domicile: Batignolles-Monceaux (les) (Paris) rue Truffaut, 13.
      Nom, qualité: (Mme ou Mlle) Barbier, Julienne.
      Domicile: Neuilly (Hauts-de-Seine) Saint-James.
      Relations: épouse de l'intervenant 6.
      Nom, qualité: (M.) Perrin, Etienne.
      Domicile: Neuilly (Hauts-de-Seine) Saint-James
      Or celle-ci est rattachée matériellement à un autre acte conservé dans les minutes de ce même notaire pour la période de mai 1845 (la date exacte de l'autre acte est mentionnée dans la colonne 'minutes' du répertoire du notaire).
    - Ratification, vente de terres, Milly (Essonne)., 6 septembre 1851
      Nom, qualité: (M.) Tourniere-Normand, Louis Eugene.
    - Société, dépôt de pieces, fabrication de caisses enregistreuses dites taxe-machines., 29 septembre 1851
      Nom, qualité: (M.) Baranovski, Joseph Jean.
    - Decharge., 30 septembre 1851
      Nom, qualité: (M.) Fievee, Adolphe Joseph Louis Theodore.
      Nom, qualité: (Mme ou Mlle) Fievee, Cecile Francoise Josephine.
      Nom, qualité: (M.) Thion de La Chaume, Henri.
      Domicile: Paris (Paris) rue Laffitte
    - Quittance, reglement de dette, 400f., 2 octobre 1851
      Domicile: Batignolles (les) (Paris) rue Lemercier, 12.
    - Quittance, remboursement de créance, 7064f., 7 octobre 1851
      Nom, qualité: (M.) Mayaud, Auguste.
      Domicile: Paris (Paris) Cite Trevise, 16bis.
      Relations: légataire universel de l'intervenant 3.
      Or celle-ci est rattachée matériellement à un autre acte conservé dans les minutes de ce même notaire pour la période de mai 1846 (la date exacte de l'autre acte est mentionnée dans la colonne 'minutes' du répertoire du notaire).
    - Certificat, dépôt de pieces, main leve de conseil judiciaire., 10 octobre 1851
      Domicile: Paris (Paris) rue Chauveau-Lagarde, 5
    - Quittance, paiement de créance sur vente de maison, 11340f, Paris (Paris) rue d'Amsterdam, 54., 15 octobre 1851
      Nom, qualité: (M.) Foucard, Alfred Marie.
      Domicile: Paris (Paris) rue du carrefour-de-l'Odeon, 10.
      Domicile: Paris (Paris) rue de Guenegaud, 15
    - Testament, depot., 16 octobre 1851
      Nom, qualité: (M.) Guazzesi, Philippo.
      État civil: n- italien.
      Domicile: Florence (italie)
    - Depot de pieces, constitution de société pour le commerce d'horlogerie, Paris (Paris)., 20 octobre 1851
      Nom, qualité: (M.) Delettrez, Antoine Jean Baptiste.
      Or celle-ci est rattachée matériellement à un autre acte conservé dans les minutes de ce même notaire pour la période de septembre 1851 (la date exacte de l'autre acte est mentionnée dans la colonne 'minutes' du répertoire du notaire).
    - Succession, notoriete, rectification., 29 octobre 1851
      Nom, qualité: (Mme ou Mlle) Hoyau, Francoise.
    - Transport, créance, 6000f., 30 octobre 1851
    - Proces verbal d'enchères, vente, brevets pour machine à imprimer, 125f., 4 novembre 1851
      Nom, qualité: (M.) Lund, William.
      Profession: négociant, Londres (angleterre).
      Domicile: Londres (angleterre)
      Or celle-ci est rattachée matériellement à un autre acte conservé dans les minutes de ce même notaire pour la période de octobre 1851 (la date exacte de l'autre acte est mentionnée dans la colonne 'minutes' du répertoire du notaire).
    - Acte de mariage, depot., 5 novembre 1851
      Nom, qualité: (Mme ou Mlle) Mignoti, Catherine Francoise.
      Domicile: Belleville (Paris) Grande Rue, 182
    - Succession, dépôt de pieces, acte de décès., 7 novembre 1851
    - Quittance, paiement de créance sur vente de maison, 20000f, Paris (Paris) rue Saint-Sebastien, 5ter., 8 novembre 1851
      Nom, qualité: (M.) Hastier, Pierre Nicolas.
      Domicile: Paris (Paris) rue Bertin-Poiree, 9.
      Nom, qualité: (M.) Lallemand, Antoine Jean Francois.
      Profession: maitre d'hotel du ministre de l'interieur, Paris.
      Domicile: Paris (Paris) rue de Bourgogne, 30.
      Relations: vendeur(s) de l'intervenant 3.
      Nom, qualité: (personne morale) Dorleans, Martin Julien.
      Profession: marchand de parapluies, Paris.
      Domicile: Paris (Paris) rue Saint-Sebastien, 15
    - Sommation respectueuse, notification., 11 novembre 1851
      Domicile: Paris (Paris) rue de l'Arcade, 9.
      Domicile: Paris (Paris) rue de la Contrescarpe, 56
      Or celle-ci est rattachée matériellement à un autre acte conservé dans les minutes de ce même notaire pour la période de novembre 1851 (la date exacte de l'autre acte est mentionnée dans la colonne 'minutes' du répertoire du notaire).
    - Prorogation, delai de paiement de dot, 100000f., 12 novembre 1851
      Nom, qualité: (Mme ou Mlle) Robillard Peronville, Marie Anne Rose Zoe.
      Domicile: Paris (Paris) rue de la-Ferme-des-Mathurins, 50.
      Relations: veuve de l'intervenant 2, cousin(e) de l'intervenant 3.
      Nom, qualité: (M.) Duplessis, Charles Henri Jean Baptiste Vigoureux (comte).
      Or celle-ci est rattachée matériellement à un autre acte conservé dans les minutes de ce même notaire pour la période de octobre 1839 (la date exacte de l'autre acte est mentionnée dans la colonne 'minutes' du répertoire du notaire).
    - Prorogation, obligation, 20000f., 24 novembre 1851
    - Prorogation, delai de remboursement de créance, 12000f., 26 novembre 1851
      Nom, qualité: (Mme ou Mlle) Mazel, Aglae Therese.
      Domicile: Avallon (Yonne).
      Nom, qualité: (M.) Schneit, Pierre Henry.
      Profession: propriétaire, officier (ancien).
      Or celle-ci est rattachée matériellement à un autre acte conservé dans les minutes de ce même notaire pour la période de novembre 1848 (la date exacte de l'autre acte est mentionnée dans la colonne 'minutes' du répertoire du notaire).
    - Prorogation, delai de remboursement de créance, 8000f., 16 décembre 1851
      Domicile: Paris (Paris) rue Gaillon, 20.
    - Quittance, paiement de créances sur adjudication de maison, 15330f, Paris (Paris) rue Saint-Joseph, 11., 16 décembre 1851
      Nom, qualité: (M.) Harnepon, Marie Francois.
      Domicile: Paris (Paris) rue de la Chaussée-d'Antin, 55.
      Nom, qualité: (M.) Callou, Charles Gabriel.
      Nom, qualité: (M.) L'Abbe, Paul Guillaume.
      Domicile: Paris (Paris) rue Neuve-St-Augustin, 6.
      Nom, qualité: (M.) Burdin, Charles Hector.
      Domicile: Paris (Paris) quai des Augustin, 11.
  - Répertoire. 1857, 2 janvier - 1869, 30 septembre, 2 janvier 1857 - 30 septembre 1869; MC/RE/XIX/12
  - Répertoire. 1869, 1er octobre - 1877, 31 octobre, 1er octobre 1869 - 31 octobre 1877; MC/RE/XIX/13
    Répertoire des notaires Jean-Baptiste Hatin (1er octobre 1869-17 juillet 1874), Eugène-Julien Hatin (17 juillet 1874-31 octobre 1877).